es: Tipo de placa de circuitos impresos: Aluminio; Doble capa; Flexible; HDI; Alta frecuencia; Multicapa; Rígido; Rígida-flexible; Capa única; Otros
hr-HR: Vrsta PCB-a: Aluminij; Dvostruki sloj; Fleksibilna; HDI; Visoka frekvencija; Višeslojna; Kruta; Kruto-fleksibilna; Jednoslojna; Ostalo
de: PCB-Typ: Aluminium; Doppelschicht; Flexibel; HDI; Hochfrequenz; Mehrschichtig; Starr; Rigid-flex; Einzelschicht; Sonstiges
fr: Type de carte PCB: Aluminum; Couche double; Flexible; HDI; Haute fréquence; Multicouche; Rigide; Rigid-flex; Couche unique; Autre
vi: Loại PCB: Nhôm; Hai lớp; Mềm dẻo; HDI; Tần số cao; Nhiều lớp; Rắn; Rigid-flex; Một lớp; Khác
ro-RO: Tip PCB: Aluminiu; Strat dublu; Flexibil; HDI; De înaltă frecvență; Mutilayer; Rigid; Rigid-flex; Un trat; Altele
th: ประเภท PCB: อะลูมิเนียม; สองชั้น; ขอบยืดหยุ่น; HDI; ความถี่สูง; หลายเลเยอร์; ขอบแข็ง; แบบผสม; เลเยอร์เดียว; อื่นๆ
sv: Typ av PCB: Aluminium; Dubbelt lager; Flexibel; HDI; Hög frekvens; Mutilayer; Styv; Rigid-flex; Ett lager; Övrigt
ru: Тип печатной платы: Алюминий; Двуслойный; Гибкий; HDI; Высокочастотный; Многослойный; Жесткий; Жестко-гибкий; Однослойный; Другой
pt-BR: Tipo de PCB: Alumínio; Dupla camada; Flexível; HDI; Alta frequência; Multicamada; Rígida; Rígido-flexível; Camada única; Outro
pl: Typ PCB: Aluminium; Warstwa podwójna; Elastyczne; HDI; Wysoka częstotliwość; Wielowarstwowe; Sztywna; Rigid-flex; Jednowarstwowe; Inne
ja: PCB タイプ：: アルミニウム; ダブルレイヤー; フレキシブル; HDI; 高周波; マルチレイヤー; 硬質; リジッドフレックス; シングルレイヤー; その他
nl: Type PCB: Aluminium; Dubbele laag; Flexibel; HDI; Hoge frequentie; Meerlaags; Onbuigzaam; Onbuigzaam-flex; Enkele laag; Andere
bg-BG: Тип PCB: Алуминий; Двоен слой; Гъвкав; HDI; Висока честота; Многослоен; Издържлив; Твърд-гъвкав; Единичен слой; Други
cs: Typ PCB: Hliník; Dvojitá vrstva; Pružná; HDI; Vysoká frekvence; Vícevrstvá; Pevná; Rigid-flex; Jedna vrstva; Jiné
it: Tipo PCB: Alluminio; Doppio strato; Flessibile; HDI; Alta frequenza; Mutilayer; Rigido; Rigido-flessibile; Singolo strato; Altro
en: PCB type: Aluminum; Double layer; Flexible; HDI; High-frequency; Mutilayer; Rigid; Rigid-flex; Single layer; Other
fi: PCB-tyyppi: Alumiini; Kaksikerroksinen; Joustava; HDI; Korkeataajuus; Monikerroksinen; Jäykkä; Rigid-flex; Yksikerroksinen; Muu
zh-TW: 線路板類型: 鋁; 雙層; 柔韌; HDI; 高頻; 多層; 剛性; 軟硬複合; 單層; 其他
nb: PCB-type: Aluminium; Dobbelt lag; Fleksibel; HDI; Høy frekvens; Mutilag; Rigid; Rigid-flex; Enkeltlag; Annet
el: Τύπος PCB: Αλουμίνιο; Διπλής στρώσης; Εύκαμπτο; HDI; Υψηλής συχνότητας; Πολυστρωματικό; Άκαμπτο; Άκαμπτο-εύκαμπτο; Μίας στρώσης; Άλλο
lt-LT: PCB tipas: Aliuminis; Dvisluoksnė; Lanksti; HDI; Aukštasis dažnis; Daugiasluoksnė; Standi; Lanksti ir standi; Vienasluoksnė; Kita
sl-SI: Vrsta PCB-ja: Aluminij; Dvojna plast; Prilagodljivo; HDI; Visokofrekvenčni; Večplastni; Toga; Togo-fleksibilni; Enoplastni; Drugo
ko: PCB 타입: 알루미늄; 더블 레이어; 유연함; HDI; 고주파; 다층; 강체; Rigid-flex; 단일 레이어; 기타
da: PCB-type: Aluminum; Dobbelt lag; Fleksibel; HDI; Høj frekvens; Mutilayer; Stiv; Rigid-flex; Enkelt lag; Andet
pt-PT: Tipo PCB: Alumínio; Dupla camada; Flexível; HDI; Frequência elevada; Multicamada; Rígido; Rigid-flex; Camada única; Outro
sk-SK: Typ PCB: Hliník; Dvojitá vrstva; Flexibilný; HDI; Vysokofrekvenčný; Viacvrstvový; Pevný; Pevný a ohybný; Jednovrstvový; Iné
tr: PCB türü: Alüminyum; Çift katman; Esnek; HDI; Yüksek frekans; Çok katmanlı; Bükülmez; Sert-esnek; Tek katmanlı; Diğer
zh-CN: 印刷电路板 (PCB) 类型: 铝; 双层; 灵活式; HDI; 高频; 多层; 刚性; 刚柔结合; 单层; 其他
hu: Nyomtatott áramköri lap (PCB) típusa: Alumínium; Kétrétegű; Flexibilis; HDI; Nagyfrekvenciás; Többrétegű; Merev; Merev-flex; Egyrétegű; Egyéb